【裁判字號】    90,上易,2428
【裁判日期】    900731
【裁判案由】    毒品危害防制條例
【裁判全文】
臺灣高等法院刑事判決                            九十年度上易字第二四二八號
    上  訴  人
    即  被  告  甲○○
右上訴人因違反毒品危害防制條例案件，不服臺灣板橋地方法院九十年度易字第七八
五號，中華民國九十年五月十八日第一審判決（起訴案號：臺灣板橋地方法院檢察署
八十九年度毒偵字第七四五六號）提起上訴，本院判決如左：
    主  文
原判決撤銷。
甲○○施用第二級毒品，累犯，處有期徒刑捌月。
扣案之安非他命壹包（淨重零點貳公克）、吸食器壹組沒收銷燬之。
    事  實
一、甲○○有妨害兵役、恐嚇、違反麻醉藥品管理條例案件、藥事法等前科紀錄，分
    別經判處有期徒刑二月、一年、六月、九月，又於民國八十五年間因違反麻醉藥
    品管理條例案件，於八十六年九月九日經原審法院以八十六年度簡字第五二號刑
    事簡易判決判處有期徒刑五月，同年十一月三日判決確定，刑期起算日期為八十
    六年十二月四日，指揮書執行完畢日期為八十七年四月十七日。嗣因施用第二級
    毒品安非他命案件，經原審法院依檢察官之聲請，以八十八年度毒聲字第五三九
    一號裁定送強制戒治，戒治期滿後，由檢察官於八十九年九月十六日以八十九年
    度戒毒偵字第六一七號為不起訴處分確定。詎其竟不思悔悟，明知安非他命係毒
    品危害防制條例所定之第二級毒品，不得持有及施用，竟於前開不起訴處分後五
    年內，復於八十九年十一月二十九日二十三時為警查獲採尿前之一、二日內，在
    臺北縣三重市○○○路五六０巷一五弄一七號二樓，非法施用第二級毒品安非他
    命一次。嗣經警於八十九年十一月二十九日二十三時許，在臺北縣三重市○○路
    、重陽路路口查獲，並扣得安非他命一包（淨重０．二三公克）及甲○○所有之
    安非他命吸食器一組（起訴書漏繕）。
二、案經臺北縣警察局三重分局移送臺灣板橋地方法院檢察署檢察官偵查起訴。
    理      由
一、訊據被告甲○○坦承右開犯罪之事實，又被告經警查獲時採尿送驗之檢體中，確
    呈安非他命陽性反應，有臺北縣政府衛生局八十九年十二月二十日八九北衛檢字
    第八一六一二號函所附之臺灣檢驗科技股份有限公司濫用藥物陽性檢體檢驗報告
    書（編號：ＣＨ二○○○Ｃ○○○○七○）在卷足憑，復有扣得之安非他命一包
    （淨重０．二三公克）及安非他命吸食器一組足資佐證。而被告前因施用第二級
    毒品安非他命案件，經原審法院依檢察官之聲請，以八十八年度毒聲字第五三九
    一號裁定送強制戒治，戒治期滿後，由檢察官於八十九年九月十六日以八十九年
    度戒毒偵字第六一七號為不起訴處分確定，亦有該裁定及不起訴處分書附卷足稽
    。是被告係於依毒品危害防制條例第二十三條第一項之規定為不起訴後五年內再
    犯同法第十條之罪，所為符合毒品危害防制條例第二十三條第二項之規定，本案
    事證已臻明確，被告犯行，洵堪認定，自應依法論科。
二、按安非他命為毒品危害防制條例第二條第二項第二款明定之第二級毒品，核被告
    甲○○所為，係犯同條例第十條第二項之施用第二級毒品罪。被告施用毒品前後
    持有第二級毒品安非他命之低度行為，為其施用之高度行為所吸收，不另論罪。
    再被告於八十五年間因違反麻醉藥品管理條例案件，於八十六年九月九日經原審
    法院以八十六年度簡字第五二號刑事簡易判決判處有期徒刑五月，同年十一月三
    日判決確定，刑期起算日期為八十六年十二月四日，八十七年四月十七日執行完
    畢之事實，有臺灣高等法院檢察署刑案紀錄簡覆表在卷可稽，其於五年內再犯有
    期徒刑以上本案之罪，應依刑法第四十七條之規定論以累犯，並依法加重其刑。
三、原審據以論罪科刑原非無見，惟扣案被告所有之安非他命吸食器一組係被告專供
    施用毒品之器具，業據供明在卷，應依毒品危害防制條例第十八條第一項前段之
    規定宣告沒收銷燬之，原審依刑法第三十八條第一項第二款之規定宣告沒收，其
    法則適用即有違誤，則被告上訴意旨徒以「我太太精神異常，無法照顧家庭，另
    外還有兩個女兒需要撫養」，請求減輕其刑，雖無理由，然原判決既有上開可議
    之處，應由本院撤銷改判。爰審酌被告前因施用毒品案件，業經戒治期滿，仍執
    意繼續施用毒品及其坦承犯行，及其犯罪後態度尚佳等一切情狀，仍量處有期徒
    刑八月，另扣案安非他命一包（淨重０．二三公克）係查獲之毒品、安非他命吸
    食器一組係被告專供施用毒品之器具，應依毒品危害防制條例第十八條第一項前
    段之規定宣告沒收銷燬之。
據上論斷，應依刑事訴訟法第三百六十九條第一項前段、第三百六十四條、第二百九
十九條第一項前段，毒品危害防制條例第十條第二項、第十八條第一項前段，刑法第
十一條前段、第四十七條，判決如主文。
本案經檢察官郭啟東到庭執行職務。
中      華      民      國      九十      年     七     月    三十一    日
                              臺灣高等法院刑事第二十一庭
                                  審判長法  官  葉  騰  瑞
                                        法  官  莊  明  彰
                                        法  官  黃  國  忠
右正本證明與原本無異。
不得上訴。
                                        書記官  劉  貞  達
中      華      民      國      九十      年     七     月    三十一    日
附錄本案論罪科刑法條全文
毒品危害防制條例第十條：
施用第一級毒品者，處六月以上五年以下有期徒刑。
施用第二級毒品者，處三年以下有期徒刑。


司法院資訊處製作；財團法人民間司法改革基金會備份。
